【裁判字號】    98,訴,316
【裁判日期】    980428
【裁判案由】    搶奪等
【裁判全文】
臺灣雲林地方法院協商程序宣示判決筆錄   98年度訴字第316號
公  訴  人  臺灣雲林地方法院檢察署檢察官
被      告  乙○○
                    （另案在臺灣雲林看守所羈押中）
            丙○○
前二人共同
指定辯護人  本院公設辯護人  丁○○
上列被告因搶奪等案件，經檢察官提起公訴（98年度偵字第747
號），經檢察官聲請法院改依協商程序而為判決，本院認為適當
，同意由受命法官獨任進行協商判決程序，於中華民國98年4 月
28日下午2 時50分在本院第五法庭宣示判決，以代判決書，出席
職員如下：
法官起立朗讀判決主文、犯罪事實要旨、處罰條文並告知上訴限
制、期間及提出上訴狀之法院，且諭知記載其內容：
一、主文：
    丙○○、乙○○共同犯竊盜罪，均累犯，各處有期徒刑參月
    ，扣案之鑰匙壹支沒收之。又共同犯搶奪罪，均累犯，各處
    有期徒刑拾月。均應執行有期徒刑拾壹月，扣案之鑰匙壹支
    沒收之。
二、犯罪事實要旨：
    乙○○與丙○○係兄弟。(一)乙○○前因竊盜、搶奪等案件，
    經本院以91年度訴字第279 號判決，分別判處有期徒刑6 月
    、10月，應執行有期徒刑1 年4 年確定。又因施用第一級毒
    品案件，經本院以92年度訴字第101 號判決判處有期徒刑8
    月確定。再因侵占案件，經本院以92年度虎簡字第51號判決
    判處罰金銀元2 千元，如易服勞役，以銀元300 元折算1 日
    確定，上開3 罪經接續執行（侵占案件易服勞役6 日），於
    民國94年1 月23日縮短刑期出監（構成累犯）；(二)丙○○前
    因施用第一、二級毒品案件，經本院以94年度訴字第322 號
    判決分別判處有期徒刑8 月、3 月，施用第一級毒品部分，
    經臺灣雲林地方法院檢察署檢察官提起上訴後，由臺灣高等
    法院臺南分院以94年度上訴字第761 號判決判處有期徒刑10
    月而告確定。又因竊盜案件，經本院以94年度易字第440 號
    判決判處有期徒刑1 年確定；復因搶奪案件，經本院以94年
    度訴字第879 號判決判處有期徒刑1 年確定；再因施用第二
    級毒品等案件，經本院以95年度虎簡字第296 號判決判處有
    期徒刑5 月確定，嗣上開各罪經本院裁定減刑，並就後四罪
    定應執行有期徒刑1 年6 月確定，於96年8 月18日縮短刑期
    執行完畢（構成累犯）。詎渠等均不知悔改，分別共同基於
    意圖為自己不法所有之犯意聯絡，先後為下列行為：
  (一)於98年2 月3 日20時30分許，在雲林縣虎尾鎮○○街之國立
    虎尾科技大學後門之人行道上停車場，分別由乙○○負責把
    風，丙○○則持自備鑰匙1 支發動車牌號碼LBO-867 號重型
    機車（吳雪如所有、現由甲○○使用）而竊取之，得手後供
    渠等代步使用。
  (二)於98年2 月3 日21時許，乙○○騎乘上開機車搭載丙○○，
    行經雲林縣土庫鎮○○路166 號之白雪理髮廳前（順天宮附
    近），見戊○○手持皮包1 個（內有駕照、行照、殘障手冊
    各1 張、提款卡、健保卡各2 張、行動電話1 支、不詳金額
    硬幣、面額為新臺幣（下同）500 元之消費券1 張及5,200
    元之紙鈔）徒步行走，乃騎車駛近，趁戊○○不備之際，由
    丙○○自後方以徒手抓取方式搶奪該皮包，然因戊○○緊抓
    該皮包致未得逞，乙○○見狀隨即停車，繼由丙○○下車接
    續以徒手強拉之方式搶奪該皮包得手，旋即由乙○○騎車搭
    載丙○○逃逸離去。而後渠等將上開機車騎返上開停車場停
    放，並將所戴之安全帽2 頂丟棄一旁；另於取出上述皮包內
    之行動電話1 支、不詳金額硬幣、500 元消費券1 張及5,20
    0 元紙鈔後，將其他物品丟棄在國立虎尾科技大學體育館旁
    之水溝內。嗣於翌日為警尋獲上開安全帽，經採驗指紋送驗
    後，循線查悉上情，並在虎尾鎮○○○路6 號乙○○、丙○○住處，搜索扣得上開鑰匙1 支。
三、處罰條文：刑法第28條、第320 條第1 項、第325 條第1 項
    、第47條第1 項、第51條第1 項第5 款，第38條第1 項第2
    款，刑法施行法第1 條之1 第1 項、第2 項前段。
四、協商判決有刑事訴訟法第455條之4第1項第1款於本院訊問程
    序終結前，被告撤銷協商合意或檢察官撤回協商聲請者；第
    2款被告協商之意思非出於自由意志者；第4款被告所犯之罪
    非第455條之2第1項所得以協商判決者；第6款被告有其他較
    重之裁判上一罪之犯罪事實者；第7 款法院認應諭知免刑或
    免訴、不受理者情形之一及違反同條第2 項「法院應於協商
    合意範圍內為判決；法院為協商判決所科之刑，以宣告緩刑
    、二年以下有期徒刑、拘役或罰金為限。」之規定外，不得
    上訴。
五、本件如得上訴，而如不服本件判決，得自收受判決送達之日
    起10日內，向本院提出上訴狀（須附繕本），上訴於第二審
    法院。
六、依據刑事訴訟法第455條之9規定，作成本宣示判決筆錄，以
    代判決書。
中    華    民    國    98    年    4     月    28    日
                  臺灣雲林地方法院刑事第六庭
                              書記官  李雅怡
                              法  官  黃楹榆
以上筆錄證明與原本無異
                              書記官  李雅怡
中    華    民    國    98    年    4     月    28    日
附錄本案論罪科刑條文：
中華民國刑法第320條第1項
意圖為自己或第三人不法之所有，而竊取他人之動產者，為竊盜
罪，處 5 年以下有期徒刑、拘役或 5 百元以下罰金。
中華民國刑法第325條第1項
意圖為自己或第三人不法之所有，而搶奪他人之動產者，處 6 月
以上 5 年以下有期徒刑。


司法院資訊處製作；財團法人民間司法改革基金會備份。
